【裁判字號】    92,上訴,44
【裁判日期】    920129
【裁判案由】    毒品危害防制條例
【裁判全文】
臺灣高等法院臺南分院刑事判決          九十二年度上訴字第四四號        潛
      上  訴  人  臺灣臺南地方法院檢察署檢察官
      被      告  甲  ○  ○
右列上訴人因被告違反毒品危害防制條例案件，不服臺灣臺南地方法院九十一年度訴
字第一一二一號中華民國九十一年十二月十一日第一審判決（起訴案號：臺灣臺南地
方法院檢察署九十一年度毒偵字第一三二五號），提起上訴，及臺灣臺南地方法院檢
察署移送併案（九十二年度毒偵字第九八號），本院判決如左：
      主      文
上訴駁回。
      事      實
一、甲○○於民國（下同）八十六年間因違反肅清煙毒條例案件，經本院判處有期徒
    刑四年，褫奪公權三年確定，自八十八年二月二十三日起算刑期，應於九十二年
    二月十九日刑期期滿，於九十年四月二十六日假釋出監。又於八十七年間因施用
    毒品案件，經臺灣臺南地方法院以八十七年度毒聲字第四六號裁定送觀察、勒戒
    後，認有繼續施用毒品之傾向，由臺灣臺南地方法院以八十七年度毒聲字第三九
    ○號裁定令入戒治所施以強制戒治，嗣臺灣臺南地方法院裁定停止戒治交付保護
    管束期滿後，由臺灣臺南地方法院檢察署檢察官於八十八年九月十八日，以八十
    八年度戒毒偵字第十九號不起訴處分確定。竟不知悔改，於五年內基於概括犯意
    ，自九十一年六月某日時起至同年七月十九日止，連續在台南縣安定鄉安定村一
    一五號住處，以針筒注射靜脈方式，施用第一級毒品海洛因不詳次數（約一、二
    天施用一次）。嗣於九十一年七月十九日十四時許，為台南縣警察局善化分局於
    上址查獲，採集其尿液送檢驗，呈嗎啡陽性反應；因其違反假釋規定，解送臺灣
    臺南監獄臺南分監服刑，於九十一年七月二十日入監時，採集其尿液送檢驗，呈
    嗎啡陽性反應，而查獲上情。
二、案經臺灣臺南監獄臺南分監移送臺灣臺南地方法院檢察署檢察官偵查起訴；及台
    南縣警察局善化分局報請臺灣臺南地方法院檢察署移送併案。
      理      由
一、前揭被告甲○○施用第一級毒品海洛因事實，迭據被告甲○○於偵查中、原審及
    本院審理時供承不諱，且案發時經台南縣警察局善化分局採集其尿液送請檢驗結
    果，呈嗎啡陽性反應，有台南縣衛生局檢驗成績書在卷足憑（附於併案警卷），
    解送臺灣臺南監獄臺南分監服刑，再經臺南分監新收入所時，採集其尿液送請檢
    驗結果，仍呈嗎啡陽性反應，有長榮管理學院出具之確認報告一份附偵查卷可稽
    ，被告自白與事實相符，應堪採信。而被告前於八十七年間因施用毒品案件，經
    送觀察、勒戒後，因認有繼續施用毒品之傾向，經原審以八十七年度毒聲字第三
    九○號裁定令入戒治所施以強制戒治，嗣原審裁定停止戒治交付保護管束期滿後
    ，由臺灣臺南地方法院檢察署檢察官不起訴處分，有臺灣高等法院被告全國前
    案記錄表、臺灣臺南地方法院檢察署刑案資料查註記錄表、刑事裁定書二份、檢
    察官不起訴處分書各一份在卷足參，本件事證明確，被告施用第一級毒品犯行堪
    以認定，應依法論科。
二、按海洛因係毒品危害防制條例第二條第二項第一款明定之第一級毒品。核被告甲
    ○○施用海洛因，係犯同條例第十條第一項施用第一級毒品罪。其持有第一級毒
    品海洛因之低度行為，應為其後追加施用之高度行為所吸收，不另論罪。其先後
    多次施用毒品犯行，時間緊接，所犯構成要件亦復相同，顯係基於概括犯意反覆
    為之，應依連續犯規定論以一罪並加重其刑。臺灣臺南地方法院檢察署移送九十
    二年度毒偵字第九八號案併辦，為台南縣警察局善化分局查獲部分，核與公訴人
    起訴之臺灣臺南監獄臺南分監移送部分，係屬同一案件，應併予審理。原審審酌
    被告於八十六年年間有施用毒品前科，於八十七年間又因施用海洛因受矯正，竟
    再施用海洛因，且其施用期間甚長、施用次數頻繁，中毒已深，僅戕害其自身身
    心及犯後坦承無隱、態度尚稱良好等一切情狀，適用毒品危害防制條例第十條第
    一項，刑法第十一條前段、第五十六條，量處處有期徒刑柒月，以資懲儆。本院
    經核原判決認事用法，均無不合，量刑亦屬妥適。公訴人上訴意旨，指摘原判決
    未及審酌台南縣警察局善化分局查獲併案部分不當，惟因本件公訴人起訴部分與
    移送併案部分，為同一案件，已如前述，被告犯罪事實相同，且經原判決事實審
    酌在內，是原判決尚無不當，上訴自為無理由，應予駁回。
四、據上論斷，應依刑事訴訟法第三百六十八條，判決如主文。
本案經檢察官曾顯智到庭執行職務。
中  華  民  國      九十二      年        一        月      二十九      日
                                臺灣高等法院臺南分院刑事第一庭
                                    審判長法官  茆    臺    雲
                                          法官  李    文    福
                                          法官  蔡    長    林
右正本證明與原本無異。
如不服本判決，應於判決送達後十日內向本院提出上訴狀，其未敘述理由者並應於提
出上訴狀後十日內向本院補提理由書（應附繕本）。
                                    法院書記官  李    培    薇
中  華  民  國      九十二      年        一        月      三  十      日
附錄本案論罪科刑法條全文：
毒品危害防制條例第十條第一項：
  施用第一級毒品者，處六月以上五年以下有期徒刑。


司法院資訊處製作；財團法人民間司法改革基金會備份。
